最　高　行　政　法　院　裁　定
　　　　　　　　　　　　　　　　　　 96年度裁字第00668號
抗　告　人　金鼎投資股份有限公司
代　表　人　甲○○
上列抗告人因與相對人財政部臺北市國稅局間營利事業所得稅事
件，對於中華民國95年7月13日臺北高等行政法院95年度訴字第3
96號裁定提起抗告，本院裁定如下︰
　　主  文
抗告駁回。
抗告訴訟費用由抗告人負擔。
　　理  由
一、按抗告法院認抗告為不合法或無理由者，應為駁回抗告之裁
    定。另按「訴願決定書，應載明左列事項：‧‧‧五、年、
    月、日（第1項）。訴願決定書之正本，應於決定後十五日
    內送達訴願人、參加人及原行政處分機關（第2項）。」訴
    願法第89條定有明文。前開有關訴願決定書作成年月日及訴
    願書正本送達期限之規定，係屬訓示規定，苟訴願決定機關
    對前開規定有所違反，並不影響於訴願決定及送達行為之效
    力。
二、原審法院以：（一）按撤銷訴訟之提起，應於訴願決定書送
    達後二個月之不變期間內為之，為行政訴訟法第106條第1項
    前段所明定。經查，本件抗告人於91年12月19日收受訴願決
    定書，其提起行政訴訟之期間，應自91年12月20日起算，因
    抗告人之營業所設於臺北市，無須扣除在途期間，至92年2
    月19日即已屆滿。抗告人遲至95年1月26日始向原審提起行
    政訴訟，已逾法定不變期間。（二）抗告人雖主張本件訴願
    決定書所載訴願決定機關，將「訴願審議委員會」擅自改為
    「訴願委員會」，且未記載訴願決定日期，則該訴願決定書
    未更正前，不得認已合法送達，本件訴願決定書應於更正函
    於95年1月6日送達時始能起算，抗告人之起訴係屬合法云云
    。惟查：１、按行政程序法第114條第3項之規定，係針對行
    政處分違反程序或方式之規定者，為使行政機關能作成內容
    正確之決定，如其違反之情節未達於無效之程度，且事後補
    正仍無害其規定之目的者，自非不許行政機關為事後之補正
    。且因其情形，於未補正前應屬違法而得撤銷之處分，當事
    人因行政機關之補正行為，始獲得聲明不服之充分證據，如
    已逾法定期間而不予受理，顯有失公平，乃規定「其回復原
    狀期間自該瑕疵補正時起算」。準此，行政程序法第114條
    第3項之規定，於行政處分有誤寫、誤算或其他類此之顯然
    錯誤而經處分機關更正者，自無適用之餘地。２、各機關辦
    理訴願事件，固應設訴願審議委員會，惟受理訴願之機關仍
    為「上級機關」，並非「上級機關訴願審議委員會」，訴願
    決定書如經載明作成訴願決定之機關，並經訴願審議委員會
    會議之決議者，即屬合法有效。至於訴願決定書所載「訴願
    審議委員會」，誤載為「訴願委員會」，核屬誤寫之顯然錯
    誤，尚不影響該訴願決定書之效力，且原訴願決定書已於首
    頁載明日期(發文年、月、日)，亦無抗告人所稱未記載年、
    月、日之情形，訴願機關於95年1月5日所為前開函亦係函覆
    說明原訴願決定書已具備法定形式要件，尚無另予補正之必
    要等語，並非補正原訴願決定書，抗告人主張應以前開函送
    達日起重新起算起訴期間，顯有誤解法令，自無足採等詞，
    因而駁回抗告人於原審之訴。
三、本件抗告意旨略謂：（一）訴願機關以僅加蓋民國91年12月
    17日發文戳記之訴願決定書，送達抗告人，其製作怠於遵守
    法定程式，抗告人乃依司法院釋字第97號解釋：「必須其文
    書本身具備法定程式始得謂合法之通知」，在該決定書附記
    所示法定期間內具函檢還財政部，請其確認為無效或本於職
    權為適法之處理，財政部至94年12月7日始發函補正，並於
    94年12月8日重新送達抗告人。在財政部未將完成補正行為
    之訴願決定書重新送達抗告人前，礙於上述事由，抗告人未
    能於法定期間內聲明不服，依據行政程序法第114條第3項規
    定，其期間之遲誤視為不應歸責於抗告人之事由，其回復原
    狀期間自該瑕疵補正時（94年12月8日）起算。況抗告人係
    在法定期間二個月內函請財政部更正錯誤，依司法院院解字
    第3610號解釋，應有遵守期間之效力。準此，抗告人提起訴
    訟，並無違反法定期間。訴願機關以一般公文之發文日期，
    作為依法應載明之訴願決定日期，殊有違誤，故訴願決定書
    明顯不合法定程式，原裁定予以維持，確屬裁定不適用法規
    甚明。（二）原裁定對前開有利於抗告人之關鍵事證，視若
    無睹，亦未說明不予採信之理由，顯有裁定不備理由之違法
    。抗告人依法據理力爭，抗告人之主張獲財政部認同，認本
    件訴願決定書之瑕疵業經依法補正「後」，惟對該訴願決定
    之效力尚無影響而言，始息爭端，此有抗告人95年1月11 日
    致相對人所屬中正稽徵所申請函陳財政部經其默認無誤，此
    有利於抗告人之關鍵書證，原裁定未於裁定說明未予審酌及
    不予採信之理由，顯有不備理由之違法。
四、本院查：（一）本件原裁定以前開理由駁回抗告人於原審之
    訴，經核並無不合。（二）觀之本件訴願決定書，其第6頁
    作成年月日欄載為「九十一年十二月日」，關於「日」之部
    分有欠缺，抗告人以其有違訴願法第98條規定為爭執，惟揆
    之前開規定及說明，本件訴願決定書作成年月日之未確實記
    載，並不影響其效力，則抗告人於收受訴願書送達後，若有
    不服，即得於法定期間內依法提起行政訴訟，其權益不受影
    響。抗告人以前開認抗告期間不得開始進行云云，並不足採
    。（二）抗告人其餘抗告意旨，無非重述原審所不採之陳詞
    ，指摘原裁定違誤，求為廢棄，難認為有理由，應予駁回。
五、依行政訴訟法第104條、民事訴訟法第95條、第78條，裁定
    如主文。
中　　華　　民　　國　　96　　年　　3　　 月　　29　　日
                  第二庭審判長法  官　鄭　淑　貞
                              法  官  黃　合　文
                              法  官　吳　明　鴻
                              法  官　鄭　小　康
                              法  官　帥　嘉　寶
以  上  正  本  證  明  與  原  本  無  異
中　　華　　民　　國　　96　　年　　3　　 月　　29　　日
　　　　　　　　　　　　　　　書記官　阮　桂　芬
